【裁判字號】    97,易,1461
【裁判日期】    970609
【裁判案由】    竊盜
【裁判全文】
臺灣板橋地方法院刑事判決              97年度易字第1461號
公  訴  人  臺灣板橋地方法院檢察署檢察官
被      告  甲○○
上列被告因竊盜案件，經檢察官提起公訴（97年度偵字第5196號
、第5198號），因被告於準備程序中就被訴事實為有罪之陳述，
經本院裁定進行簡式審判程序，並判決如下：
    主  文
甲○○共同踰越安全設備竊盜，累犯，處有期徒刑柒月。
    事  實
一、甲○○前於民國93年間，因傷害案件，經本院以93年度簡上
    字第310 號判處有期徒刑6 月，緩刑3 年確定，嗣經撤銷緩
    刑，並於95年9 月14日易科罰金執行完畢。詎猶不知悔改，
    於96年10月16日下午3 時許，與年滿18歲之林士凱（另案通
    緝中）共同基於為自己不法所有之犯意聯絡，前往位於臺北
    縣蘆洲市○○○道70號2 樓之住處，趁屋主乙○○不在屋內
    之際，由林士凱在外把風，甲○○則自上址後方防火巷攀爬
    進入該屋陽台後踰越浴室窗戶之安全設備，進入屋內（無故
    侵入他人住宅部分未據告訴），竊取乙○○所有之電腦主機
    、螢幕、數位相機各1 台、網路線1 捆及新臺幣（下同）
    8,000 元，得手後將電腦主機交與屋外之林士凱接應，嗣經
    變賣上開竊得物品，得款總計約4,000 元，由2 人朋分花用
    。嗣經警方在上址之浴室窗框內側採得1 枚指紋，經比對後
    與甲○○指紋相符，始查悉上情。
二、案經臺北縣政府警察局蘆洲分局報告臺灣板橋地方法院檢察
    署檢察官偵查起訴。
    理  由
一、上揭竊盜事實，業據被告甲○○於警詢、偵查及本院審理時
    坦承不諱，核與被害人乙○○於警詢中指訴之被竊情節相符
    ，並有內政部警政署刑事警察局刑紋字第0960173782號鑑驗
    書、勘查採證同意書、臺北縣政府警察局蘆洲分局刑案現場
    勘查報告表、證物清單各1 紙、現場照片14幀、錄影翻拍照
    片2 幀在卷可佐，被告上開自白核與事實相符，堪信為真實
    。本案事證明確，被告犯行洵堪認定，應予依法論科。
二、核被告甲○○所為，係犯刑法第321 條第1 項第2 款之踰越
    安全設備竊盜罪。按刑法關於正犯、幫助犯之區別，係以其
    主觀之犯意及客觀之犯行為標準，凡以自己犯罪之意思而參
    與犯罪，無論其所參與者是否犯罪構成要件之行為，皆為正
    犯，其以幫助他人犯罪之意思而參與犯罪，其所參與者，苟
    係犯罪構成要件之行為，亦為正犯。如以幫助他人犯罪之意
    思而參與犯罪，其所參與者又為犯罪構成要件以外之行為，
    則為從犯。至於事前同謀，事後分贓，並於實施犯罪之際，
    擔任在外把風，顯係以自己犯罪之意思而參與犯罪，即應認
    為共同正犯，最高法院95年度台上字第3886號判決可資參照
    ，查被告與林士凱並共同前往上開住宅，林士凱雖未進入屋
    內竊取物品，惟擔任在外把風並接遞竊得物品之工作，且與
    被告共同前往變賣贓物及朋分花用變賣所得等情，業據被告
    於警詢中供述明確，足認其二人間就本件竊盜犯行，有犯意
    聯絡及行為分擔，為共同正犯。又被告前於93年間，因傷害
    案件，經本院以93年度簡上字第310 號判處有期徒刑6 月，
    緩刑3 年確定，嗣因另案竊盜案件，經撤銷緩刑，於95年9
    月14日易科罰金執行完畢，有臺灣高等法院被告前案紀錄表
    1 份附卷可稽，其於5 年以內故意再犯本件有期徒刑以上之
    罪，為累犯，依刑法第47條第1 項規定加重其刑，至被告雖
    於95年間因竊盜案件，經本院判處有期徒刑1 年，依法減為
    有期徒刑6 月確定，另因妨害自由案件，經臺灣士林地方法
    院判處有期徒刑3 月，減為有期徒刑1 月15日確定，二罪經
    裁定應執行有期徒刑7 月15日確定，並自96年12月11日入監
    服刑，有上開刑案紀錄表1 份在卷可佐，顯見被告於96年10
    月16日犯本案時，尚未執行其前開竊盜案件之刑期，故起訴
    書認被告上開95年間所犯竊盜案件，與本案亦成立累犯關係
    ，容有誤會，併此敘明。爰審酌被告前有竊盜之前科紀錄，
    有台灣高等法院被告前案紀錄表1 份在卷可參，竟不思以己
    力賺取財物，復行竊取他人住宅內之物品，嚴重破壞居家安
    寧及社會秩序，兼衡其犯罪手段、國中畢業之智識程度、生
    活狀況、造成被害人乙○○之損失，及被告於犯罪後坦承犯
    行之態度等一切情狀，量處如主文所示之刑。
據上論斷，應依刑事訴訟法第273 條之1 第1 項、第299 條第 1
項前段、第284 條之1 ，刑法第28條、第321 條第1 項第2 款、
第47條第1 項，判決如主文。
本案經檢察官陳旻源到庭執行職務。
中    華    民    國    97    年    6     月    9     日
                  台灣板橋地方法院刑事第十三庭
                      法  官  俞秀美
以上正本證明與原本無異。
如不服本判決，應於判決送達後10日內向本院提出上訴狀（應附
繕本）。告訴人或被害人如對於本判決不服者，應具備理由請求
檢察官上訴，其上訴期間之計算係以檢察官收受判決正本之日期
為準。
                      書記官  謝怡貞
中    華    民    國    97    年    6     月    9     日
附錄本案論罪科刑之法條：
中華民國刑法第321條
犯竊盜罪而有左列情形之一者，處6月以上、5年以下有期徒刑：
一、於夜間侵入住宅或有人居住之建築物、船艦或隱匿其內而犯
    之者。
二、毀越門扇、牆垣或其他安全設備而犯之者。
三、攜帶兇器而犯之者。
四、結夥三人以上而犯之者。
五、乘火災、水災或其他災害之際而犯之者。
六、在車站或埠頭而犯之者。
前項之未遂犯罰之。


司法院資訊處製作；財團法人民間司法改革基金會備份。
